臺灣臺北地方法院刑事判決
110年度審訴字第1786號
公  訴  人  臺灣臺北地方檢察署檢察官
被      告  周澤鈞





            許健豐


上列被告因詐欺等案件，經檢察官提起公訴（110年度偵字第221
 45號），被告於準備程序中就被訴事實為有罪之陳述，經本院
告以簡式審判程序之旨，並聽取當事人之意見後，經本院合議庭
裁定，由受命法官獨任行簡式審判程序，並判決如下：
    主      文
周澤鈞犯如附表編號1至編號4所示之罪，各處如附表編號1至編
號4所示之刑。應執行有期徒刑陸月。
許健豐犯如附表編號1所示之罪，處如附表編號1所示之刑。
    事實及理由
一、按簡式審判程序之證據調查，不受第159條第1項之限制，刑
    事訴訟法第273條之2定有明文，是於行簡式審判程序之案件
    ，被告以外之人於審判外之陳述，除有其他不得做為證據之
    法定事由外，應認具有證據能力，合先敘明。
二、本件犯罪事實及證據，除犯罪事實欄一之「附表一」及「附
    表二」均更正為本判決之附表，犯罪事實欄一第1行至第6行
    「周澤鈞應知將金融機構帳戶之提供予他人使用並提領出來
    交付、許健豐應知向他人收取來路不明之現金等情，均可能
    助長他人為掩飾詐欺所得犯罪之用，竟各不違其本意，於民
    國110年4月27日之前某日，基於幫助詐欺、洗錢等犯意，由
    周澤鈞接受真實姓名年籍均不詳之『王偉傑』、『吳勝達』、『
    陳彥勳』所屬之詐欺集團成員指示，提供」補充更正為「周
    澤鈞、許健豐於民國110年4月27日前某日加入真實姓名、年
    籍不詳、通訊軟體LINE暱稱為『王偉傑』、『吳勝達』、『陳彥
    勳』及『游喬雁』等人所屬3人以上以實施詐術為手段所組成具
    有持續性及牟利性之有結構性詐欺集團組織，由周澤鈞擔任
    取款車手、許健豐擔任收水（向車手收取款項上繳之人）之
    工作，而與前開詐欺集團成員，共同意圖為自己不法之所有
    ，基於三人以上詐欺取財及洗錢之犯意聯絡，由周澤鈞提供
    」，第10至12行「以電話聯絡陳國成、曾靖雁、鄭美雪、蔡
    文聆等人，以『假親友借錢、真詐財』之方式，誘使陳國成、
    曾靖雁、鄭美雪、蔡文聆等人陷於錯誤」補充更正為「以電
    話聯絡陳國成、張家豪、鄭美雪及曾靖雁等人，以如附表所
    示之方式使前開之人陷於錯誤」，第21行至第24行「交給前
    來收水之詐欺集團上游之不詳成年男子。渠等以此方式幫助
    掩飾特定犯罪所得之本質、來源及去向，確保詐欺集團取得
    詐騙款項。嗣為警循線查獲。」補充更正為「交給前來收水
    之詐欺集團成員李政軒（經檢察官另案起訴），而如編號2
    及編號3之款項，則由周澤鈞於110年4月28日下午4時30分許
    ，在臺北市○○區○○街000號附近交予李政軒（以『張健志』之
    名義簽收）轉交予集團上游，以此方式製造金流之斷點，隱
    匿該犯罪所得之去向，嗣周澤鈞提領如編號4之款項時為警
    當場查獲，始循線查悉前情。」；證據部分補充被告周澤鈞
    、許健豐於本院準備程序及審理中之自白外，均引用如附件
    所示檢察官起訴書之記載。
三、應適用之法律及科刑審酌事由　　
㈠、按洗錢防制法業於民國105年12月28日修正公布，並於106年6
     月28日生效施行（下稱新法）。修正前該法（下稱舊法）
    將洗錢行為區分為將自己犯罪所得加以漂白之「為自己洗錢
     」及明知為非法資金，卻仍為犯罪行為人漂白黑錢之「為
    他人洗錢」兩種犯罪態樣，且依其不同之犯罪態樣，分別規
    定不同之法定刑度。惟洗錢犯罪本質在於影響合法資本市場
    並阻撓偵查，不因為自己或為他人洗錢而有差異，且洗錢之
    行為包含處置（即將犯罪所得直接予以處理）、多層化（即
    為使偵查機關難以追查金流狀況，以迂迴層轉、化整為零之
    多層化包裝方式，掩飾或隱匿特定犯罪所得）及整合（即收
    受 、持有或使用他人犯罪所得，使該犯罪所得披上合法之
    外衣 ，回歸正常金融體系）等各階段行為，其模式不祗一
    端，上開為自己或為他人洗錢之二分法，不僅無助於洗錢之
    追訴，且徒增實務上事實認定及論罪科刑之困擾。為澈底打
    擊洗錢犯罪，新法乃依照國際防制洗錢金融行動工作組織（
    Financ ialActionTaskForce，下稱FATF）40項建議之第3 
    項建議，並參採聯合國禁止非法販運麻醉藥品和精神藥物公
    約及聯合國打擊跨國有組織犯罪公約之洗錢行為定義，將洗
    錢行為之處置、多層化及整合等各階段，全部納為洗錢行為
    ，而於新法第2 條規定：「本法所稱洗錢，指下列行為：一
    、意圖掩飾或隱匿特定犯罪所得來源，或使他人逃避刑事追
    訴，而移轉或變更特定犯罪所得。二、掩飾或隱匿特定犯罪
    所得之本質、來源、去向、所在、所有權、處分權或其他權
    益者。三 、收受、持有或使用他人之特定犯罪所得。」以
    求與國際規範接軌，澈底打擊洗錢犯罪。又因舊法第3 條所
    規範洗錢犯罪之前置犯罪門檻，除該條所列舉特定嚴重危害
    社會治安及經濟秩序之犯罪暨部分犯罪如刑法業務侵占等罪
    犯罪所得金額須在新臺幣（下同）5 百萬元以上者外，限定
    於法定最輕本刑為5年以上有期徒刑以上刑之「重大犯罪」 
    ，是洗錢行為必須以犯上述之罪所得財物或財產上利益為犯
    罪客體，始成立洗錢罪，過度限縮洗錢犯罪成立之可能，亦
    模糊前置犯罪僅在對於不法金流進行不法原因之聯結而已，
    造成洗錢犯罪成立門檻過高，洗錢犯罪難以追訴。故新法參
    考FATF建議 ，就其中採取門檻式規範者，明定為最輕本刑
    為6 個月以上有期徒刑之罪，並將「重大犯罪」之用語，修
    正為「特定犯罪」；另增列未為最輕本刑為6 個月以上有期
    徒刑之罪所涵括之違反商標法等罪，且刪除有關犯罪所得金
    額須在5 百萬元以上者，始得列入前置犯罪之限制規定，以
    提高洗錢犯罪追訴之可能性。從而新法第14條第1 項所規範
    之一般洗錢罪 ，必須有第3 條規定之前置特定犯罪作為聯
    結，始能成立。例如詐欺集團向被害人施用詐術後，為隱匿
    其詐欺所得財物之去向，而令被害人將其款項轉入該集團所
    持有、使用之人頭帳戶，並由該集團所屬之車手前往提領詐
    欺所得款項，檢察官如能證明該帳戶內之資金係本案詐欺之
    特定犯罪所得，即已該當於新法第14條第1 項之一般洗錢罪
    ；至若無法將人頭帳戶內可疑資金與本案詐欺犯罪聯結，而
    不該當第2 條洗錢行為之要件，當無從依第14條第1 項之一
    般洗錢罪論處，僅能論以第15條第1 項之特殊洗錢罪。至於
    往昔實務認為，行為人對犯特定犯罪所得之財物或利益作直
    接使用或消費之處分行為，或僅將自己犯罪所得財物交予其
    他共同正犯，祗屬犯罪後處分贓物之行為，非本條例所規範
    之洗錢行為，惟依新法規定，倘行為人意圖掩飾或隱匿特定
    犯罪所得來源，而將特定犯罪所得直接消費處分，甚或交予
    其他共同正犯，或由共同正犯以虛假交易外觀掩飾不法金流
    移動，即難認單純犯罪後處分贓物之行為，應仍構成新法第
    2條第1或2 款之洗錢行為。申言之，洗錢之定義，在新法施
    行後，與修正前規定未盡相同，因此是否為洗錢行為，自應
    就犯罪全部過程加以觀察，以行為人主觀上具有掩飾或隱匿
    其特定犯罪所得或變得之財產或財產上利益，與該特定犯罪
    之關聯性，使其來源形式上合法化，或使他人逃避刑事追訴
    、處罰之犯罪意思，客觀上有掩飾或隱匿特定犯罪所得之財
    物或財產上利益之具體作為者，即屬相當（最高法院108 年
    度台上字第3585 、2299號、109年度台上字第1641、947號
    刑事判決意旨參照 ）。查本案如附表編號1至編號3所示部
    分，被告周澤鈞係依「陳彥勳」指示將所提領之款項交付予
    被告許健豐及另案被告李政軒，被告許健豐向被告周澤鈞收
    取款項後，亦將款項交付予另案被告李政軒，且被告周澤鈞
    於警詢時自承：不認識向其收取款項之「許健豐」、「張健
    志（即指另案被告李政軒）」等語（見偵查卷第64頁），則
    其等一旦分別將現金交出後，即無從追查款項之流向，使該
    詐欺所得款項之去向不明，客觀上已製造該詐欺犯罪所得金
    流斷點，達成隱匿犯罪所得之效果，妨礙該詐欺集團犯罪之
    偵查，自構成洗錢防制法第2條第2款「掩飾或隱匿特定犯罪
    所得之本質、來源、去向、所在、所有權、處分權或其他權
    益者」之洗錢行為甚明。
㈡、而依本案指示被告2人取款交款及詐欺被害人之整體情節觀之
    ，可知係由3名以上所組成，以施用詐術為手段，且組成之
    目的在於向被害人騙取財物，另其等分工，係先由成員向被
    害人實施詐術後，致被害人誤信交付（匯款、轉帳）金錢，
    再指示被告周澤鈞提領被害人交付之款項，將所得款項攜至
    指定處所，並指示被告許健豐收取轉交予另案被告李政軒，
    可認該其等間分工細密、計畫周詳，顯非為立即實施犯罪而
    隨意組成，而已為有結構性之組織，是依被告2 人參與之分
    工、遂行詐欺犯行之情形，堪認本案詐欺集團係以實行詐術
    為手段，具有牟利性之結構性組織，核與組織犯罪條例第2
    條所定犯罪組織之定義相符，故被告2人參與該集團並依指
    示提領款項、上繳，確係該當參與犯罪組織之構成要件。而
    查附表編號1所示之部分，為被告2人參與該詐欺集團後最先
    繫屬於法院之本案中，詐欺集團首次著手加重詐欺取財之犯
    行，自應就該部分論以參與組織罪（最高法院109年度台上
    字第3945號判決意旨參照）。
㈢、是核被告周澤鈞就附表編號1所示，係犯組織犯罪防制條例第
    3條第1項後段之參與犯罪組織罪、刑法第339條之4第1項第2
    款之三人以上共同詐欺取財罪及洗錢防制法第14條第1項之
    洗錢罪。就附表編號2至3所示，均係犯刑法第339條之4第1
    項第2款之三人以上共同詐欺取財罪及洗錢防制法第14條第1
    項之洗錢罪。就附表編號4所示部分，被告周澤鈞提領告訴
    人曾靖雁遭詐轉入之款項時，已為洗錢行為之著手，但因遭
    警方當場查獲而未及上繳，未生隱匿犯罪所得去向之結果，
    應屬未遂，是被告周澤鈞此部分所為，係犯刑法第339條之4
    第1項第2款之三人以上共同詐欺取財罪及洗錢防制法第14條
    第1項、第2項之洗錢未遂罪。
㈣、核被告許健豐就附表編號1所示，係犯組織犯罪防制條例第3
    條第1項後段之參與犯罪組織罪、刑法第339條之4第1項第2
    款之三人以上共同詐欺取財罪及洗錢防制法第14條第1項之
    洗錢罪。
㈤、起訴意旨雖漏未論列被告周澤鈞、許健豐涉犯組織犯罪防制
    條例第3條第1項後段之參與犯罪組織罪部分，然此部分與起
    訴之附表編號1所示三人以上共同詐欺取財、洗錢有罪部分
    ，有想像競合犯之裁判上一罪關係，依審判不可分原則，乃
    為起訴效力所及，且經本院當庭補充告知罪名，無礙於被告
    之訴訟上防禦權，自得併予審判。
㈥、被告周澤鈞與共同被告許健豐、「陳彥勛」、「王偉傑」、
    「吳勝達」及李政軒間；被告許健豐與共同被告周澤鈞、「
    游喬雁」及李政軒間，就本案上揭犯行，均具有相互利用之
    共同犯意 ，並各自分擔部分犯罪行為，故其等就前揭犯行
    具有犯意聯絡及行為分擔，均應論以共同正犯。
㈦、被告周澤鈞就附表編號1至編號4、被告許健豐就附表編號1 
    所為犯行，分別具有行為局部、重疊之同一性，應認被告2
    人就附表編號1所示犯行均係以一行為同時觸犯組織犯罪防
    制條例第3條第1項後段之參與犯罪組織罪，被告周澤鈞就附
    表編號2、編號3所示犯行均係以一行為同時觸犯刑法第33 9
    條之4第1項第2款之三人以上共同詐欺取財罪及洗錢防制法
    第14條第1項之洗錢罪，被告周澤鈞就附表編號4所示犯行，
    則係以一行為同時觸犯刑法第339條之4第1項第2款之三人以
    上共同詐欺取財罪及洗錢防制法第14條第1項、第2項之洗錢
    未遂罪，皆為想像競合犯，應依刑法第55條規定，分別從一
    重依刑法第339條之4第1項第2款之三人以上共同詐欺取財罪
    處斷。被告周澤鈞所犯如本判決附表編號1至編號4所示之犯
    行，犯意各別、行為互殊，應分論併罰。
㈧、又被告2人於本院準備程序及審理中就本案洗錢部分自白犯罪
    ，均應依洗錢防制法第16條第2項減輕其刑（最高法院108年
    度台上字第4405、4408號刑事判決同此見解）。而輕罪之減
    輕其刑事由若未形成處斷刑之外部性界限，自得將之移入刑
    法第57條或第59條之科刑審酌事項內，列為是否酌量從輕量
    刑之考量因子（109年度台上字第3936號刑事判決意旨參照
    ），本件洗錢減輕其刑部分自得作為科刑審酌事項，先予敘
    明。
㈨、按犯罪之情狀顯可憫恕，認科以最低度刑仍嫌過重者，得酌
    量減輕其刑，刑法第59條定有明文。又刑事審判旨在實現刑
    罰權之分配的正義，故法院對有罪被告之科刑，應符合罪刑
    相當之原則，使輕重得宜，罰當其罪，以契合社會之法律感
    情，此所以刑法第57條明定科刑時應審酌一切情狀，尤應注
    意該條所列10款事項以為科刑輕重之標準，並於同法第59條
    賦予法院以裁量權，如認犯罪之情狀可憫恕者，得酌量減輕
    其刑，俾使法院就個案之量刑，能斟酌至當。且考刑法第59
    條立法理由：科刑時原即應依第57條規定審酌一切情狀，尤
    應注意該條各款所列事項，以為量刑標準，本條所謂「犯罪
    之情狀可憫恕」，自係指裁判者審酌第57條各款所列事項以
    及其他一切與犯罪有關之情狀之結果，認其犯罪足堪憫恕者
    而言，即必於審酌一切之犯罪情狀，在客觀上顯然足以引起
    一般同情，認為縱予宣告法定最低刑度猶嫌過重者，始有其
    適用（參照最高法院38年台上字第16號、45年台上字第1165
    號及51年台上字第899 號判例意旨）。是法院審酌刑法第59
    條酌減事由時，仍應依刑法第57條科刑事由通盤考量，若認
    犯罪情狀確可憫恕，認科以最低度刑仍嫌過重者，即得酌量
    減輕其刑，二者並非截然可分，不得合併審究。而三人以上
    共同詐欺取財罪，法定刑係1年以上7年以下有期徒刑，得併
    科1百萬元以下罰金，然同為三人以上共同詐欺取財之人，
    其行為動機不一，犯罪情節亦不相同，其法定刑1年以上有
    期徒刑不可謂不重，查本案被告2人業於審理中坦承犯行，
    被告周澤鈞尚與到庭之被害人曾靖雁調解成立並賠償完畢，
    足見對於本案犯行已有悔意並積極彌補犯行所造成之損害，
    參以其等2人經濟狀況非佳（詳後述），分別係因應徵工作
    及借貸金錢始分別從事本案犯行，尚與直接加入詐欺集團者
    之惡性有間，本案若未酌減其刑，除有短期自由刑之流弊，
    反不利其復歸社會。綜上，本院因認若科以法定最低刑度之
    刑，仍屬情輕法重，足以引起一般人之同情，顯有憫恕之處
    ，況且刑罰僅係維持社會存續發展之必要惡害，運用上本應
    有所節制，以符合「刑罰謙抑性」之要求，爰就被告2人所
    犯各罪均依刑法第59條之規定酌減其刑。
㈩、爰以行為人之責任為基礎，審酌被告周澤鈞負責提供帳戶並
    持提款卡領款後轉交款項、被告許健豐負責向被告周澤鈞收
    取款項後上繳之犯罪情節及如本判決附表所示之人受損金額
    ，兼衡被告2人於準備程序及審理中坦承犯行之犯後態度，
    被告周澤鈞已與告訴人曾靖雁達成調解並履行完畢（2萬元
    ），有本院調解筆錄1份、被告周澤鈞所提自動櫃員機交易
    明細表1紙及公務電話紀錄1紙在卷可稽（見本院卷第81至87
    頁），並參酌於本院審理時被告周澤鈞國中畢業之智識程度
    ，自述目前無業，生活來源仰賴中低收入戶5,000多元之補
    助，及其平常於教會打掃之100、200元補貼，離婚，需扶養
    2名子女，右手天生萎縮而領有身心障礙證明之生活狀況；
    被告許健豐高職畢業之智識程度，自述目前無業，生活來源
    仰賴母親，需照顧臥床之姐姐，被告因前曾受傷仍在復健中
    而需使用柺杖之生活狀況（見本院卷第146頁）等一切情狀
    ，分別量處如主文第1項、第2項所示之刑，並就被告周澤鈞
    部分定應執行之刑，以示懲儆。
四、沒收部分
㈠、犯罪所得之部分
  ⒈按犯罪所得，屬於犯罪行為人者，沒收之；沒收，於全部或
    一部不能沒收或不宜執行沒收時，追徵其價額，刑法第38條
    之1第1項前段、第3項分別定有明文。次按，刑法第38條之1
    第5項亦明定：犯罪所得已實際合法發還被害人者，不予宣
    告沒收或追徵。所謂實際合法發還，是指因犯罪而生民事或
    公法請求權已經被實現、履行之情形而言，不以發還扣押物
    予原權利人為限，其他如財產犯罪，行為人已依和解條件履
    行賠償損害之情形，亦屬之。申言之，犯罪所得一旦已實際
    發還或賠償被害人者，法院自無再予宣告沒收或追徵之必要
    ；倘若行為人雖與被害人達成民事賠償和解，惟實際上並未
    將民事賠償和解金額給付被害人，或犯罪所得高於民事賠償
    和解金額者，法院對於未給付之和解金額或犯罪所得扣除和
    解金額之差額部分等未實際賠償之犯罪所得，自仍應諭知沒
    收或追徵（最高法院110年度台上字第1673號刑事判決意旨
    參照）。
  ⒉本案被告周澤鈞就附表編號4部分，所提領尚未轉交即遭查獲
    扣案之2萬元款項，固為犯罪所得，惟被告周澤鈞已與告訴
    人曾靖雁調解成立並全額給付告訴人曾靖雁2萬元，如前所
    述，依前開說明，爰依前揭規定就扣案之2萬元不予宣告沒
    收。
  ⒊又被告2人於偵訊時均已供稱尚未收取詐欺集團約定給付之報
    酬等語（見偵查卷第334頁、第336頁），而查卷內復無其他
    證據證明被告2人本案前開部分犯行有犯罪所得，自無從為
    沒收之諭知，併予敘明。
㈡、至被告周澤鈞提供予詐欺集團使用而為警方所扣得之台北富
    邦銀行帳戶（帳號：000000000000號）及中國信託銀行帳戶
    （帳號：000000000000號）之存摺與提款卡，固為被告周澤
    鈞所有供本案犯行所用之物，惟前開物品所連結之金融帳戶
     ，業經通報為警示帳戶（見偵查卷第161頁、第179頁），
    已無從為不法利用，縱予沒收之宣告，其所收之特別預防及
    社會防衛效果亦甚微弱，顯然欠缺刑法上重要性，爰依刑法
    第38條之2第2項規定，不予宣告沒收，附此敘明。
據上論斷，應依刑事訴訟法第273條之1第1項、第299條第1項前
段、第310條之2、第454條第2項，組織犯罪防制條例第3條第1項
後段，洗錢防制法第14條第1項、第2項、第16條第2項，刑法第1
1條前段、第339條之4第1項第2款、第28條、第59條、第55條、
第51條第5款，刑法施行法第1條之1第1項，判決如主文。
本案經檢察官陳鴻濤提起公訴，檢察官蔡名堯到庭執行職務。
中華民國111年4月29日
                    刑事第二十庭法  官    謝欣宓
上正本證明與原本無異。 
如不服本判決應於收受送達後20日內向本院提出上訴書狀，並應
敘述具體理由；其未敘述上訴理由者，應於上訴期間屆滿後20日
內向本院補提理由書（均須按他造當事人之人數附繕本）「切勿
逕送上級法院」。告訴人或被害人如對於本判決不服者，應具備
理由請求檢察官上訴，其上訴期間之計算係以檢察官收受判決正
本之日期為準。因疫情而遲誤不變期間，得向法院聲請回復原狀
。
                                書記官    朱俶伶　
中　　華　　民　　國　　111 　年　　4 　　月　　29　　日
附錄本案論罪科刑法條
中華民國刑法第339條之4
犯第339條詐欺罪而有下列情形之一者，處1年以上7年以下有期
徒刑，得併科1百萬元以下罰金：
一、冒用政府機關或公務員名義犯之。
二、三人以上共同犯之。
三、以廣播電視、電子通訊、網際網路或其他媒體等傳播工具，
    對公眾散布而犯之。
前項之未遂犯罰之。
洗錢防制法第14條
有第二條各款所列洗錢行為者，處7年以下有期徒刑，併科新臺
幣5百萬元以下罰金。
前項之未遂犯罰之。
前二項情形，不得科以超過其特定犯罪所定最重本刑之刑。
組織犯罪防制條例第3條
發起、主持、操縱或指揮犯罪組織者，處3年以上10年以下有期
徒刑，得併科新臺幣1億元以下罰金；參與者，處6月以上5年以
下有期徒刑，得併科新臺幣1千萬元以下罰金。但參與情節輕微
者，得減輕或免除其刑。
具公務員或經選舉產生之公職人員之身分，犯前項之罪者，加重
其刑至二分之一。
犯第1項之罪者，應於刑之執行前，令入勞動場所，強制工作，
其期間為3年。
前項之強制工作，準用刑法第90條第2項但書、第3項及第98條第
2項、第3項規定。
以言語、舉動、文字或其他方法，明示或暗示其為犯罪組織之成
員，或與犯罪組織或其成員有關聯，而要求他人為下列行為之一
者，處3年以下有期徒刑，得併科新臺幣3百萬元以下罰金：
一、出售財產、商業組織之出資或股份或放棄經營權。
二、配合辦理都市更新重建之處理程序。
三、購買商品或支付勞務報酬。
四、履行債務或接受債務協商之內容。
前項犯罪組織，不以現存者為必要。
以第5項之行為，使人行無義務之事或妨害其行使權利者，亦同
。
第5項、第7項之未遂犯罰之。
附表：
編號 被害人 詐騙方式 匯款（轉帳）時間、金額、受款帳戶 提款時間、地點、金額（車手周澤鈞）  收水 證據資料 罪名及宣告刑 1 陳國成 於110年4月10日下午3時許，詐欺集團成員佯為陳國成之親戚向陳國成詐稱已更換手機並加LINE好友，再於110年4月27日上午9時30分許向陳國成詐稱有金錢需求而借款，使陳國成陷於錯誤，依指示匯款 110年4月27日13時1 分許，臨櫃匯款75萬元至周澤鈞台北富邦銀行帳戶（帳號：00 0000000000號 ，下稱台北富邦銀行帳戶） 110年4月27日下午1 時54分至2 時14分許止（起訴書附表誤載為14時13分許起，至15時54分許止 ），在臺北市○○區○○路000 號台北富邦銀行莊敬分行臨櫃、自動櫃員機提領左列款項一空 許健豐於110年4月27日下午5時10分許 ，在臺北市○○區○○街000號附近向周澤鈞收取左列款項 ，再於同日晚間6時39分許，在基隆路2段201號康是美六張犁門市交付予李政軒 1.告訴人陳國成於警詢中之證述（見偵查卷第125至128頁 ） 2.內政部警政署反詐騙諮詢專線紀錄表、高雄市政府警察局楠梓分局楠梓派出所受（ 處）理案件證明單、高雄市高雄地區農會匯款申請書（客戶收執聯）各1 紙（見偵查卷第121頁、第123頁、第131頁）　 3.路口監視器畫面翻拍照片1 張（被告許健豐向被告周澤鈞收取款項前之影像）（見偵查卷第35頁） 4.台北富邦銀行帳戶歷史交易明細表1 份（ 見偵查卷第239頁） 5.台北富邦銀行提存款交易憑條1紙、被告周澤鈞提領款項一覽表1紙及提領監視器畫面（台北富邦銀行莊敬分行）翻拍照片5張（見偵查卷第345至352頁）　 周澤鈞犯三人以上共同詐欺取財罪，處有期徒刑陸月。 許健豐犯三人以上共同詐欺取財罪，處有期徒刑陸月。 2 張家豪（委託蔡文聆轉帳） 於110年4月28日中午12時許，詐欺集團成員佯為蔡文聆配偶張家豪之姪子，向張家豪詐稱有金錢需求而借款，使張家豪陷於錯誤 ，告知蔡文聆，使蔡文聆亦陷於錯誤依指示轉帳 110年4月28日中午12時18分許，轉帳3 萬元至台北富邦銀行帳戶 110年4月28日下午1 時19分至20分許止，在臺北市○○區○○街000號之統一超商崇德門市自動提款機提領左列款項一空 李政軒於110年4月28日下午4時30分許 ，在臺北市○○區○○街000 號附近，向周澤鈞收取左列款項 1.告訴人蔡文聆於警詢中之證述（見偵查卷第197至199頁 ） 2.新北市政府警察局蘆洲分局八里分駐所受（處）理案件證明單 、內政部警政署反詐騙諮詢專線紀錄表、新北市政府警察局蘆洲分局八里分駐所受理詐騙帳戶通報警示簡便格式表各1紙（ 見偵查卷第195頁、第201頁、第203頁） 3.台北富邦銀行帳戶歷史交易明細表1份（ 見偵查卷第239頁） 4.被告周澤鈞提領款項一覽表1紙及提領監視器畫面（統一超商崇德門市）翻拍照片2張（見偵查卷第347頁、第357頁） 周澤鈞犯三人以上共同詐欺取財罪，處有期徒刑陸月。 3 鄭美雪 （委託陳明珠匯款） 於110年4月25日上午9時40分許 ，詐欺集團成員佯為鄭美雪之友人，向鄭美雪詐稱已更換手機並加入LINE好友，再於110年4月28日下午1時48分許，向鄭美雪詐稱有金錢需求而借款，使鄭美雪陷於錯誤，告知陳明珠，使陳明珠亦陷於錯誤依指示匯款 110年4月28日下午2 時28分許，臨櫃匯款15萬元至周澤鈞中國信託銀行帳戶（帳號 ：0000000000 00號） 110年4月28日下午3 時46分許，在臺北市○○區○○○路0 段00號中國信託銀行敦南分行臨櫃將左列款項提領一空  1.告訴人鄭美雪於警詢中之證述（見偵查卷第175至177頁 ） 2.告訴人陳明珠於警詢中之證述（見偵查卷第171至173頁 ） 3.桃園市政府警察局中壢分局中福派出所受（處）理案件證明單、受理詐騙帳戶通報警示簡便格式表各1紙（見偵查卷第169頁、第179頁） 4.中國信託銀行帳戶歷史交易明細表1份（見偵查卷第243至253頁）　 5.被告周澤鈞提領款項一覽表1紙及提領監視器畫面（中國信託商業銀行敦南分行）翻拍照片2張（見偵查卷第347頁、第353至355頁）　 周澤鈞犯三人以上共同詐欺取財罪，處有期徒刑陸月。 4 曾靖雁 於110年4月28日下午1時許，詐欺集團成員佯為曾靖雁之同學向曾靖雁詐稱有金錢需求而借款，使曾靖雁陷於錯誤，依指示匯款 110年4月28日下午2 時35分許轉帳2 萬元至台北富邦銀行帳戶 110年4月28日16時35分許，在臺北市○○區○○街000號全聯超市信安門市之自動提款機提領2萬元後，旋為警方查獲 無 1.告訴人曾靖雁於警詢中之證述（見偵查卷第147至151頁 ） 2.臺中市政府警察局第四分局大墩派出所受（處）理案件證明單、網路銀行交易畫面截圖、內政部警政署反詐騙諮詢專線紀錄表、臺中市政府警察局第四分局大墩派出所受理詐騙帳戶通報警示簡便格式表各1紙（見偵查卷第143頁、第157頁、第159頁、第161頁）　 3.周澤鈞臺北市政府警察局信義分局自願受搜索同意書1紙、搜索扣押筆錄暨扣押物品目錄表1份（見偵查卷第49至57頁） 4.國泰世華銀行自動提款機交易明細1紙（見偵查卷第83頁） 5.扣押物品清單暨採證照片2份（見偵查卷第217至225頁） 6.台北富邦銀行帳戶歷史交易明細表1份（ 見偵查卷第239頁 ） 7.被告周澤鈞提領款項   一覽表1紙及提領監   視器畫面（全聯超市   信義信安門市）翻拍   照片1張（見偵查卷   第347頁、第355頁）  周澤鈞犯三人以上共同詐欺取財罪，處有期徒刑陸月。 
附件：
臺灣臺北地方檢察署檢察官起訴書
                                    110年度偵字第22145號
　　被　　　告　周澤鈞　男　44歲（民國00年00月0日生）
　　　　　　　　　　　　住臺北市○○區○○○路0段000巷
　　　　　　　　　　　　00弄00○0號
　　　　　　　　　　　　居臺北市○○區○○街00號2樓
　　　　　　　　　　　　國民身分證統一編號：Z000000000號
　　　　　　　　許健豐　男　33歲（民國00年0月00日生）
　　　　　　　　　　　　住臺北市○○區○○街000巷00弄0號
　　　　　　　　　　　　國民身分證統一編號：Z000000000號
上列被告等因詐欺等案件，業經偵查終結，認應該提起公訴，茲
將犯罪事實及證據並所犯法條分敘如下：
            犯罪事實
一、周澤鈞應知將金融機構帳戶之提供予他人使用並提領出來交
    付、許健豐應知向他人收取來路不明之現金等情，均可能助
    長他人為掩飾詐欺所得犯罪之用，竟各不違其本意，於民國
    110年4月27日之前某日，基於幫助詐欺、洗錢等犯意，由周
    澤鈞接受真實姓名年籍均不詳之「王偉傑」、「吳勝達」、
    「陳彥勳」所屬之詐欺集團成員指示，提供其申辦台北富邦
    銀行（帳號：000-000000000000號）、中國信託銀行（帳號
    ：000-000000000000號）等帳戶資料給不特定被害人匯入款
    項之用。嗣於110年4月10日起，上開不詳詐欺集團成員，以
    電話聯絡陳國成、曾靖雁、鄭美雪、蔡文聆等人，以「假親
    友借錢、真詐財」之方式，誘使陳國成、曾靖雁、鄭美雪、
    蔡文聆等人均陷於錯誤，分別於附表一所示之時，各別轉帳
    至該詐欺集團指定之周澤鈞上開申辦之台北富邦銀行、中國
    信託銀行等帳戶內，再由周澤鈞接受「陳彥勳」指示，於附
    表二所示之時、地，至銀行臨櫃或自動提款機提領贓款得逞
    ，其中附表二編號1之款項，於110年4月27日17時10分許，
    由周澤鈞將之攜至臺北市○○區○○街000號附近，交給受詐欺
    集團不詳成員「游喬雁」指示前來收水之許健豐，許健豐並
    在周澤鈞之牛皮紙袋上簽名，表示其有交水給許健豐之意，
    於同日18時39分許，許健豐再將之攜至臺北市○○區○○路0段0
    00號康是美六張犁門市騎樓附近，交給前來收水之詐欺集團
    上游之不詳成年男子。渠等以此方式幫助掩飾特定犯罪所得
    之本質、來源及去向，確保詐欺集團取得詐騙款項。嗣為警
    循線查獲。
二、案經陳國成、曾靖雁、陳明珠、鄭美雪、蔡文聆等訴由臺北
    市政府警察局信義分局等報告偵辦。
            證據並所犯法條
一、證據清單：
編號 證據名稱 待證事實 1 被告周澤鈞、許健豐等於警詢、偵訊時之供述 全部犯罪事實。  2 告訴人陳國成、曾靖雁、鄭美雪、陳明珠、蔡文聆等於警詢時之指述 渠等轉帳受害之事實。 3 被告周澤鈞提領款項一覽表、台北富邦銀行提存款交易憑條、提領監視器畫面暨翻拍照片、路口監視器畫面暨翻拍照片、上開台北富邦銀行（帳號：000-000000000000號）、中國信託銀行（帳號：000-000000000000號）等帳戶之申請人資料暨歷史交易明細表、臺北市政府警察局信義分局搜索扣押筆錄、扣押物品目錄表、自願受搜索同意書、被告周澤鈞與不詳詐欺集團成員之LINE對話內容截圖、被告許健豐與不詳詐欺集團成員之LINE對話內容截圖；內政部警政署反詐騙諮詢專線紀錄表、高雄市政府警察局楠梓分局楠梓派出所受（處）理案件證明單、受理詐騙帳戶通報警示簡便格式表、告訴人陳國成提出之匯款申請書；內政部警政署反詐騙諮詢專線紀錄表、臺中市政府警察局第四分局大墩派出所受（處）理案件證明單、受理詐騙帳戶通報警示簡便格式表、告訴人曾靖雁提出之網路銀行交易畫面截圖；桃園市政府警察局中壢分局中福派出所受（處）理案件證明單、受理詐騙帳戶通報警示簡便格式表；內政部警政署反詐騙諮詢專線紀錄表、新北市政府警察局蘆洲分局八里分駐所受（處）理案件證明單、受理詐騙帳戶通報警示簡便格式表等 全部犯罪事實。                
二、核被告等所為，均係犯刑法第30條、第339條之4第1項第2款
    共同加重詐欺取財、洗錢防制法第14條等罪嫌之幫助犯，渠
    等係一行為觸犯數罪名，請以想像競合犯論。被告周澤鈞為
    警查扣之提款卡、現金，係供其犯罪所用、因犯罪所得之物
    ，請依法宣告沒收。
三、依刑事訴訟法第251條第1項提起公訴。
    此　致
臺灣臺北地方法院
中　　華　　民　　國　 110　　年　　10　　月　　28　　日
                              檢察官　  陳鴻濤
本件正本證明與原本無異
中　　華　　民　　國　 110　　年　　11　　月　　8 　　日
　                          　書記官    洪珮婷　
附錄本案所犯法條全文 
中華民國刑法第339條之4
犯第 339 條詐欺罪而有下列情形之一者，處 1 年以上 7 年以
下有期徒刑，得併科 1 百萬元以下罰金：
一、冒用政府機關或公務員名義犯之。
二、三人以上共同犯之。
三、以廣播電視、電子通訊、網際網路或其他媒體等傳播工具，
    對公眾散布而犯之。
前項之未遂犯罰之。

組織犯罪防制條例第3條
發起、主持、操縱或指揮犯罪組織者，處 3 年以上 10 年以下
有期徒刑，得併科新臺幣 1 億元以下罰金；參與者，處 6 月以
上 5 年以下有期徒刑，得併科新臺幣 1 千萬元以下罰金。但參
與情節輕微者，得減輕或免除其刑。
具公務員或經選舉產生之公職人員之身分，犯前項之罪者，加重
其刑至二分之一。
犯第 1 項之罪者，應於刑之執行前，令入勞動場所，強制工作
，其期間為 3 年。
前項之強制工作，準用刑法第 90 條第 2 項但書、第 3 項及第
98 條第 2 項、第 3 項規定。
以言語、舉動、文字或其他方法，明示或暗示其為犯罪組織之成
員，或與犯罪組織或其成員有關聯，而要求他人為下列行為之一
者，處 3 年以下有期徒刑，得併科新臺幣 3 百萬元以下罰金：
一、出售財產、商業組織之出資或股份或放棄經營權。
二、配合辦理都市更新重建之處理程序。
三、購買商品或支付勞務報酬。
四、履行債務或接受債務協商之內容。
前項犯罪組織，不以現存者為必要。
以第 5 項之行為，使人行無義務之事或妨害其行使權利者，亦
同。
第 5 項、第 7 項之未遂犯罰之。

洗錢防制法第14條
有第二條各款所列洗錢行為者，處 7 年以下有期徒刑，併科新
臺幣 5 百萬元以下罰金。
前項之未遂犯罰之。
前二項情形，不得科以超過其特定犯罪所定最重本刑之刑。


附表一：
編號 被害人 受騙方式 受騙時間 匯（轉）入帳戶 受騙金額（新臺幣，下同） 1 陳國成 假親友借錢 110年4月27日13時1分許 台北富邦銀行（帳號：000-000000000000號） 1、750,000元  2 蔡文聆 假親友借錢 110年4月28日12時18分許 台北富邦銀行（帳號：000-000000000000號） 1、30,000元 3 陳明珠（受鄭美雪之託） 假親友借錢 110年4月28日14時28分許 中國信託銀行（帳號：000-000000000000號） 1、150,000元 4 曾靖雁 假親友借錢 110年4月28日14時36分許 台北富邦銀行（帳號：000-000000000000號） 1、20,000元                                                                                                                                                                                                                                                                                                             

附表二：
編號 提領時間  提領地點 提領帳戶  提領款項 1 110年4月27日14時13分許起，至15時54分許止 台北富邦銀行莊敬分行臨櫃、自動提款機 台北富邦銀行（帳號：000-000000000000號） 1、100,000元 2、50,000元 3、600,000元 2 110年4月28日13時19分許起，至13時20分許止 臺北市○○區○○街000號之統一超商崇德門市自動提款機 台北富邦銀行（帳號：000-000000000000號） 1、20,000元 2、10,000元 3 110年4月28日15時46分許 臺北市○○區○○○路0段00號中國信託銀行敦南分行臨櫃 中國信託銀行（帳號：000-000000000000號） 1、150,000元 4 110年4月28日16時36分許 臺北市○○區○○街000號全聯超市信安門市之自動提款機 合作金庫銀行帳戶（帳號：000-0000000000000號） 1、20,000元